# 请教陈版主，单项计提坏账准备的往来如何进行测试？

提问人：夜袭寡妇村 时间：2017-12-07 09:56:27
请教陈版主，单项计提坏账准备的往来如何进行测试？ 我司应收我司合营煤矿企业 3000 万的借款，但该公司已资不抵债，且持续亏损，现在要求对该借款按照单项计提坏账的方法进行减值测试，我们对外的会计准则披露的是： 单项金额重大并单项计提坏账准备的计提方法：对于单项金额重大的应收款项单独进行减值测试，有客观证据表明发生了减值，根据其未来现金流量现值低于其账面价值的差额计提坏账准备。
现在怎么来做未来的现金流量？或者通过什么其他的渠道来对其进行减值测试

回答人：chenyiwei
既然是个别认定，那就要根据该债务人的各方面信息进行综合分析，例如考虑借款有无担保、抵押权能否执行、其预计资产可变现金额、是否将进入破产程序等。